【裁判字號】    96,抗國,22
【裁判日期】    970102
【裁判案由】    國家賠償
【裁判全文】
臺灣高等法院民事裁定                  96年度抗國字第22號
抗  告  人  甲○○
抗告人因國家賠償事件，對於中華民國96年12月6 日臺灣臺北地
方法院96年度重國字第28號所為裁定提起抗告，本院裁定如下：
    主      文
抗告駁回。
抗告訴訟費用由抗告人負擔。
    理      由
一、原裁定以：抗告人起訴未繳納裁判費，經原法院於民國（下
    同）96年11月20日裁定命抗告人於收受送達5 日內補正，該
    定於96年11月23日送達於抗告人，抗告人逾期未補正，其訴
    不能認為合法。乃裁定駁回抗告人之訴。經核無不合。
二、抗告意旨略以：抗告人因家境貧寒，無資力支付第一審裁判
    費，於補正期間內96年11月26日已告知原法院詳情，請求放
    寬繳款期限，並告知原法院伊已向基隆法律扶助基金會申請
    法律扶助，待批准後再作補呈。抗告人並向原法院聲請訴訟
    救助，抗告人已及時爭取補正法律所規定之程式。抗告人曾
    繳交臺北高等行政法院裁判費新台幣（下同）4,000 元，據
    臺北高等行政法院函告已將該筆裁判費隨案移轉原法院等語
    。
三、按提起民事訴訟，應依民事訴訟法第77條之13規定繳納裁判
    費用，此為必須具備之程式。同法第249 條規定，原告起訴
    不合程式或不備其他要件者，法院應以裁定駁回之。但其情
    形可以補正者，審判長應定期間先命補正。經查：
  (一)抗告人向臺北高等行政法院提起國家賠償訴訟，並繳納裁判
    費用4,000 元，經臺北高等行政法院以無審判權為由，裁定
    將抗告人之訴移送原法院，並依96年8 月15日新修正施行之
    行政訴訟法第12條之4第1項規定，將抗告人所繳納之訴訟費
    用為受移送法院訴訟費用之一部，有臺北高等行政法院96年
    10月8日96年度訴字第03037號裁定、96年11月29日院田癸股
    96訴03037字第0960025240 號函在卷可稽。原法院就抗告人
    請求國家賠償事件核定其訴訟標的金額為23,507,982元，應
    徵第一審裁判費218,888 元，於96年11月20日以96年度重國
    字第28號裁定命抗告人於收受裁定5 日內補繳，該裁定業於
    96年11月23日送達於抗告人，有送達回證在卷可按。
  (二)抗告人逾期未繳納裁判費用，有原法院答詢表可查，揆諸首
    揭說明，原法院以抗告人未繳納裁判費裁定駁回抗告人之訴
    ，於法並無不合。
  (三)抗告人向原法院說明其無資力繳納裁判費用，並稱已申請法
    律扶助，不能停止原裁定命抗告人補繳裁判費之效力。又抗
    告人雖前曾於臺北高等行政法院繳納裁判費用4,000 元，就
    本件裁判費用218,888 元仍不足額。至抗告人向原法院聲請
    訴訟救助係於96年12月11日，業於原法院96年12月6 日裁定
    駁回抗告人之訴之後。抗告意旨指摘原裁定不當，求予廢棄
    ，為無理由。
四、據上論結，本件抗告為無理由，裁定如主文。
中    華    民    國    97    年     1     月    2    日
                    民事第二庭
                        審判長法  官  吳謙仁
                              法  官  蘇瑞華
                              法  官  李瓊蔭
正本係照原本作成。
本裁定除以適用法規顯有錯誤為理由，並經本院許可外，不得再
抗告。如提起再抗告，應於收受後10日內委任律師為訴訟代理人
向本院提出再抗告狀。並繳納再抗告費新台幣１千元。
中    華    民    國    97    年    1     月    3     日
                              書記官  王才生


司法院資訊處製作；財團法人民間司法改革基金會備份。
